臺灣屏東地方法院刑事判決
111年度交易字第371號
公  訴  人  臺灣屏東地方檢察署檢察官
被      告  尤明郎
上列被告因公共危險案件，經檢察官提起公訴（111年偵字第966
7號），嗣因被告就被訴事實為有罪之陳述，本院告知被告簡式
審判程序之旨，並聽取當事人之意見後，裁定改依簡式審判程序
進行，本院判決如下：
    主  文
尤明郎駕駛動力交通工具而吐氣所含酒精濃度達每公升零點二五
毫克以上，累犯，處有期徒刑捌月。
    事  實
一、尤明郎於民國111年8月5日19時許起至21時30分許止，在其
    位於屏東縣○○鎮○○路00號之住處飲用鹿茸酒及保力達藥酒等
    酒類後，吐氣所含酒精濃度已達每公升0.25毫克以上，竟基
    於酒後駕駛動力交通工具之犯意，仍於同日22時許（起訴書
    記載為21時許），自上開住處騎乘車牌號碼000-0000號普通
    重型機車行駛於道路。嗣於同日22時8分許，其騎車行經屏
    東縣恆春鎮恆公路與恆西路路口時，因行車搖晃而遭警方在
    恆西路一巷32號前攔查，警方旋發現其散發酒氣，乃於同日
    22時35分許其實施呼氣酒精濃度之測試，測得其吐氣所含酒
    精濃度達每公升0.78毫克，始悉上情。
二、案經屏東縣政府警察局恆春分局報告臺灣屏東地方檢察署檢
    察官偵查起訴。
    理  由
一、按本件被告尤明郎所犯係死刑、無期徒刑、最輕本刑為3年
    以上有期徒刑以外之罪，其於準備程序就前揭被訴事實為有
    罪之陳述，經法官告知簡式審判程序之旨，並聽取其與公訴
    人之意見後，本院認無不得或不宜改依簡式審判程序進行之
    處，爰依刑事訴訟法第273條之1第1項，裁定本件改依簡式
    審判程序進行，合先敘明。
二、認定犯罪事實所憑證據及理由：
    訊據被告尤明郎對上揭犯罪事實於警詢、偵查及本院審理時
    均坦承不諱（見警卷第11頁、偵卷第15頁反面、本院卷第36
    、44、45頁），並有偵查報告、酒精測試紀錄表、舉發違反
    道路交通管理事件通知單、密錄器錄影畫面翻拍照片、駕籍
    詳細資料報表、車籍詳細資料報表等件在卷可稽（見警卷第
    5、15、21、23至25、27、29頁），足徵被告任意性之自白
    核與事實相符，自堪採信，是以本件事證已臻明確，被告之
    犯行應堪認定。
三、論罪科刑：
 ㈠核被告所為，係犯刑法第185條之3第1項第1款之駕駛動力交通
   工具而吐氣所含酒精濃度達每公升0.25毫克以上罪。
 ㈡被告前因公共危險案件，經本院以106年度交簡字第2433號判
   處有期徒刑6月確定，並於107年2月26日易科罰金執行完畢，
   有臺灣高等法院被告前案紀錄表1份在卷可佐，且為被告所不
   爭執（見本院卷第45頁），是其於有期徒刑執行完畢後5年內
   ，故意再犯本案有期徒刑以上之罪，為累犯。參酌司法院釋
   字第775號解釋意旨，係認在法院認為個案應量處最低法定刑
   ，又無法適用刑法第59條酌量減輕其刑規定之情形，始應依
   該解釋意旨裁量不予加重最低本刑；而被告於前案執行完畢
   後5年內再犯相同罪名之本案犯行，可見其對於刑罰之反應力
   甚為薄弱，且以其再犯之情節而論，仍具相當惡性，自不宜
   量處最低法定刑，而應酌量加重其刑，延長矯正期間，俾助
   其之再社會化，此亦符合憲法罪刑相當原則之要求，爰依刑
   法第47條第1項規定加重其刑。
 ㈢爰以行為人之責任為基礎，審酌被告酒後騎乘機車在道路上行
   駛，對一般往來之公眾及駕駛人自身具有高度危險性，且被
   告除有構成累犯之前案外，尚有3次因公共危險案件（不能安
   全駕駛動力交通工具罪）經本院論罪科刑之前案紀錄，亦有
   上開前案紀錄表在卷可稽，竟仍不知警惕、悔改，無視政府
   法令之宣導，以及對於他人生命、財產安全之尊重，再次於
   酒醉程度達吐氣所含酒精成分每公升0.25毫克以上後，騎乘
   機車在道路上行駛，罔顧其他用路人之生命與財產安全，實
   應加以嚴懲，惟另考量被告對於本件犯行，業已坦承不諱，
   非全無悔意，兼衡被告之犯罪動機、酒醉程度、所駕車輛之
   危險性、自陳之智識程度、家庭、生活及經濟狀況（詳見本
   院卷第46頁）等一切情狀，量處如主文所示之刑。
據上論斷，應依刑事訴訟法第273條之1第1項、第284條之1、第2
99條第1項前段，判決如主文。
本案經檢察官陳新君提起公訴，由檢察官黃郁如到庭執行職務。
中    華    民    國    111   年    11    月    11    日
                    刑事第一庭  法  官  楊宗翰　
以上正本證明與原本無異。　　　　　　　　　　
如不服本判決應於收受判決後20日內向本院提出上訴書狀，並應
敘述具體理由；其未敘述上訴理由者，應於上訴期間屆滿後20日
內向本院補提理由書（均須按他造當事人之人數附繕本）「切勿
逕送上級法院」。
中    華    民    國    111    年   11    月    11    日
                                 書記官 黃依玲
附錄本案論罪科刑法條：
中華民國刑法第185條之3
駕駛動力交通工具而有下列情形之一者，處3年以下有期徒刑，
得併科30萬元以下罰金：
一、吐氣所含酒精濃度達每公升零點二五毫克或血液中酒精濃度
    達百分之零點零五以上。
二、有前款以外之其他情事足認服用酒類或其他相類之物，致不
    能安全駕駛。
三、服用毒品、麻醉藥品或其他相類之物，致不能安全駕駛。
因而致人於死者，處3年以上10年以下有期徒刑，得併科2百萬元
以下罰金；致重傷者，處1年以上7年以下有期徒刑，得併科1百
萬元以下罰金。
曾犯本條或陸海空軍刑法第54條之罪，經有罪判決確定或經緩起
訴處分確定，於十年內再犯第1項之罪因而致人於死者，處無期
徒刑或5年以上有期徒刑，得併科3百萬元以下罰金；致重傷者，
處3年以上10年以下有期徒刑，得併科2百萬元以下罰金。